【裁判字號】    95,易緝,39
【裁判日期】    950630
【裁判案由】    詐欺
【裁判全文】
臺灣臺南地方法院刑事判決            95年度易緝字第39號
公  訴  人  臺灣臺南地方法院檢察署檢察官
被      告  乙○○
                    國民
上列被告因詐欺案件，經檢察官提起公訴（９４年度偵緝字第１
３６號、９４年度偵緝字第１４９號、９４年度偵緝字第２１６
號、９４年度偵緝字第２１７號），本院合議庭裁定由受命法官
獨任進行簡式審判，判決如下：
    主  文
乙○○共同連續意圖為自己不法之所有，以詐術使人將本人之物
交付，處有期徒刑陸月，如易科罰金，以參佰元折算壹日。
    事  實
一、被告乙○○與黃大和係男女朋友關係，於民國九十一年八月
    間，因經常至臺北縣中和市○○路一四九號甲○○所開設之
    「豪唱拉ＯＫ店」消費而結識甲○○，明知渠等均無償債能
    力，竟隱瞞此一事實，基於共同意圖為自己不法所有之概括
    犯意聯絡，自九十二年八月間某日起至同年十月間某日止，
    先後五次向甲○○佯稱欲借用其支票向他人周轉現金，支票
    屆期前，會支付現金以供他人兌現云云，致甲○○不疑有他
    ，簽發交付如附表所示之付款人為臺北中和區農會支票予乙○○或黃大和，每次各一張，金額共計新台幣（下同）四十
    三萬五千四百元，然乙○○與黃大和屆期均並未支付現金供
    甲○○存入以供兌現，嗣持票人屆期提示上開支票遭退票，
    債權人聲請假扣押甲○○之財產後，甲○○始知受騙。
二、案經甲○○訴由臺南縣警察局善化分局報請臺灣臺南地方法
    院檢察署檢察官偵查起訴。
    理  由
一、本件被告乙○○所犯為死刑、無期徒刑或最輕本刑為三年以
    上有期徒刑以外之罪，經本院合議庭依刑事訴訟法第二百七
    十三條之一第一項規定，裁定由受命法官獨任進行簡式審判
    程式，依同法第二百七十三條之二、同法第一百五十九條第
    二項之規定，不適用傳聞法則有關限制證據能力之相關規定
    ，合先敘明。
二、上揭犯罪事實，業據被告乙○○於本院審理時坦承不諱，核
    與告訴人甲○○於警偵訊、審理中指訴情節、證人丙○○於
    偵訊證述情節及共犯黃大和於本院審理中供述情節均相符，
    並有前開支票及退票理由單影本各五紙附卷可稽，事證明確
    ，被告犯行堪以認定。
三、核被告乙○○所為，係犯刑法第三百三十九條第一項之詐欺
    取財罪。被告與黃大和彼此間有犯意聯絡及行為分擔，均為
    共同正犯。其先後五次詐欺犯行，時間緊接，犯罪構成要件
    相同，顯係基於一個概括犯意所為，應依連續犯規定以一罪
    論，並依法加重其刑。爰審酌被告詐取告訴人面額合計四十
    三萬餘元之支票，犯罪所生危害非輕，復未與告訴人達成民
    事和解，惟其前無犯罪前科，素行良好，有台灣高等法院被
    告全國前案紀錄表乙紙附卷足憑，審理中坦承犯行等一切情
    狀，量處如主文所示之刑，並諭知如易科罰金之折算標準，
    以資懲儆。
四、台灣台南地方法院檢察署九十四年調偵字第一八二號併辦意
    旨略以：乙○○意圖為自己不法之所有，於民國九十二年九
    月間，在台北縣乙○○工作地點，以批發貨品急需現金為由
    ，向丙○○借款新台幣（下同）１１萬７５００元，並交付
    支票一紙（支票號碼：ＴＮ0000000號，發票人陳永
    坤，發票日９２年１０月３０日）以茲抵償。詎乙○○未償
    還上開款項並避不見面，丙○○屆期提示支票亦未獲兌現，
    始知受騙，因認被告此部份亦係涉犯詐欺取財犯行，與本案
    有連續犯之裁判上一罪關係，請求併辦云云。惟訊據被告於
    本院審理中坦承以支票向丙○○借款１１萬７５００元，支
    票屆期未獲兌現，然矢口否認有詐欺取財犯行，辯稱：伊已
    與告訴人丙○○達成和解等語。經查此部份除告訴人丙○○
    片面指述外，並查無其他積極證據足證被告事先知情所持客
    票屆期必未能兌現之情事，自難認被告自始即有詐欺取財之
    不法所有意圖。況被告已與告訴人丙○○達成民事和解，有
    調解書乙紙附卷可稽，足認被告乙○○確有償債之誠意，益
    難認其有詐欺取財之犯意，是此部份被告被訴詐欺取財犯行
    尚乏證據足資證明，自難認與前開有罪部分有連續犯之裁判
    上一罪關係存在，無從併辦，應予退回該署依法處理，附此
    敘明。
五、台灣桃園地方法院檢察署九十四年偵字第一四○三一號併辦
    意旨略以：乙○○基於意圖為自己不法所有概括之犯意，連
    續於併辦意旨書附表所示之時、地，涉犯刑法行使偽造文書
    、竊盜罪、詐欺罪及準詐欺罪嫌，因認被告所涉該詐欺及竊
    盜罪嫌與本件有連續犯之裁判上一罪關係，請求併辦云云。
    。惟訊據被告於本院審理中矢口否犯有此犯行，辯稱：伊沒
    有要一再詐騙他人之等語。且該部分與本案之犯罪時間相隔
    長達十一月以上之久，二案之犯罪時間顯非緊接而為，自難
    認係基於一個概括犯意所為，二案間自亦無連續犯之裁判上
    一罪關係存在，無從併辦，應予退回該署依法處理，附此敘
    明。
六、台灣桃園地方法院檢察署九十四年偵字第一九四七三號併辦
    意旨略以：乙○○係桃園縣桃園市○○路○段３１６號「安
    之琪」美髮店之負責人，基於意圖為自己不法所有之概括犯
    意，利用員工余若蕎因辦團保而交付身分證及印章予之，於
    九十四年二月伊日冒用余若蕎名義，向國泰世華銀行申請Ｃ
    ＯＭＢＯ多功能財富晶片卡（卡號：0000000000000000號）
    一張後，旋於同年三月二十四日起，在附表所示時間、地點
    ，持上開晶片卡，向附表所示之富貴寢室有限公司等特約商
    店職員，冒用余若蕎之名義，偽簽余若蕎之署押後，致該特
    約商店職員陷於錯誤而提供商品或服務，並使國泰世華銀行
    誤以為係持卡人余若蕎本人真正向如附表所示之特約商店消
    費刷卡，而陷於錯誤給付上開款項，致生損害於余若蕎、國
    泰世華銀行對信用卡管理及特約商店請款之正確性，嗣余若
    蕎接獲上開銀行之通知後，而循線查悉，因認被告此部份所
    涉係詐欺取財及偽造文書罪罪嫌與本件有連續犯之裁判上一
    罪關係，請求併辦云云。惟訊據被告於本院審理中矢口否認
    有此犯行，辯稱：是余若蕎叫伊幫忙刷的，伊沒有盜刷等語
    。且此部份與本案之犯罪時間相隔長達一年四月許之久，二
    案之犯罪時間顯非緊接而為，自難認係基於一個概括犯意所
    為，二案間自亦無連續犯之裁判上一罪關係存在，無從併辦
    ，應予退回該署依法處理，附此敘明。
七、據上論斷，應依刑事訴訟法第二百七十三條之一第一項、第
    二百九十九條第一項前段，刑法第二十八條、第五十六條、
    第三百三十九條第一項、第四十一條第一項前段，罰金罰鍰
    提高標準條例第一條前段、第二條，判決如主文。
中    華    民    國    95    年     6    月    30    日
                        刑事第十庭  法  官  柯顯卿
以上正本證明與原本無異。
如不服本判決，應於判決送達後十日內，向本院提出上訴狀。
                                    書記官  黃子起
中    華    民    國    95    年     6    月    30    日
附錄所犯法條：
刑法第三百三十九條第一項
意圖為自己或第三人不法之所有，以詐術使人將本人或第三人之
物交付者，處五年以下有期徒刑、拘役或科或併科一千元以下罰
金。
附表
   ┌──┬─────┬─────────┬────────┐
   │編號│支票號碼  │發 票 日（民國）  │金額 （新台幣） │
   ├──┼─────┼─────────┼────────┤
   │一  │AX0000000 │九二年十月五日    │六萬元          │
   ├──┼─────┼─────────┼────────┤
   │二  │AX0000000 │九二年十月五日    │二萬五千元      │
   ├──┼─────┼─────────┼────────┤
   │三  │AX0000000 │九二年十月二十日  │十二萬五千元    │
   ├──┼─────┼─────────┼────────┤
   │四  │AX0000000 │九二年十二月五日  │十萬元          │
   ├──┼─────┼─────────┼────────┤
   │五  │AX0000000 │九二年十二月十五日│十二萬五千四百元│
   └──┴─────┴─────────┴────────┘


司法院資訊處製作；財團法人民間司法改革基金會備份。
